

TECHNOLOGY MANAGER | EMBA CANDIDATE 2024

Lugano - Switzerland

📕+41 76 701 0039 | 🗷 marco@visin.ch | 🔏 www.marcovisin.com | 🖸 mrc527 | 🛅 marcovisin | 🕄 mrc527

Profilo Personale

Sono un nerd molto appassionato e un leader tecnologico orientato ai risultati con oltre 6 anni di esperienza nella guida di iniziative strategiche, nell'implementazione di soluzioni innovative e nella gestione di team ad alte prestazioni.

Come manager, cerco di combinare l'eccellenza tecnica con un prodotto attraente e funzionale, per massimizzare la soddisfazione del cliente. Ho sempre avuto una passione per l'imprenditoria e le startup, e negli ultimi mesi ho avuto l'opportunità di cimentarmi in queste affascinanti realtà.

Nel corso della mia carriera ho avuto modo di lavorare non solo in ambito tecnologico, ma anche in quello finanziario, della privacy e della cybersecurity.

Esperienza

bexio AG Rapperswil, CH

bexio è leader del mercato svizzero dei software aziendali basati su cloud per le piccole imprese. Bexio è oggi utilizzato da oltre 50.000 aziende.

 HEAD OF TECHNOLOGY
 2022 - 2023

- Guida del team SRE verso GitOps, assumendo la responsabilità dell'infrastruttura utilizzata da oltre 50.000 clienti nei primi 6 mesi
- Introduzione del team di garanzia della qualità ai concetti di Shift-Left e contribuizione al coaching della cultura del test in oltre 5 team di sviluppo
- · Creazione del team di architettura da zero, per garantire la sostenibilità a lungo termine della piattaforma e l'ottimizzazione dei costi
- Aggiornato e ottimizzato lo stack della piattaforma, tagliando il 10% dei costi ricorrenti
- Ha diretto team di near-shoring con oltre 10 persone in 3 paesi diversi.

e-globe solutions AG

Lugano, CH

e-globe solutions è una società di software con sede a Berna, che fornisce soluzioni IT e integrazioni personalizzate per il mercato delle fibre ottiche.

Recentemente ha fatto il suo ingresso nel mondo SaaS con "godoo", un orchestratore di processi aziendali.

 Head Of Development
 2017 - 2022

- Guidato il team di sviluppo, composto da 12 specialisti di livello junior e senior
- Diretto l'intera filiale di Lugano, riportando direttamente al CEO
- Diventato Scrum Product Owner del prodotto principale dell'azienda, che vale il 60% del fatturato totale
- Gestito le parti interessate interne ed esterne per aggiudicarsi fondi per un totale di 5 MCHF
- · Diretto il processo di feedback, comprese le valutazioni periodiche delle prestazioni e le revisioni degli stipendi
- Migrazione dei servizi on site al cloud AWS, per ottenere una riduzione dei costi di sviluppo del 20% a Dicembre 2021
- Sviluppo di strumenti di automazione per aumentare la produttività del team del 15% in due anni

 Solution Architect
 2015 - 2017

- Progettato e implementato una piattaforma di orchestrazione dei flussi di lavoro aziendale utilizzando lo stack React / .NET Core / Java / MySQL
- Implementazione di un'infrastruttura a microservizi basata su Docker, riducendo i tempi di inattività del 50% nel corso del primo anno
- Mantenuto le relazioni con i clienti, comprese le trattative per le richieste di modifica

JUNIOR SOFTWARE DEVELOPER 2014 - 2015

- Sviluppo di integrazioni bidirezionali in tempo reale della piattaforma con sistemi esterni (WSG, ALEX, CRM, portali per i clienti e strumenti di gestione della forza lavoro) utilizzando le tecnologie C# / .NET Framework
- Progettazione di API Web REST utilizzando gli standard RAML e Swagger (OpenAPI).
- Implementazione di un'infrastruttura CI/CD basata su GitLab e Jenkins.

Progetti personali_

Naviigo Lugano - CH

A SaaS platform per l'innovazione del noleggio delle imbarcazioni

Co-Founder 2020 - 2022

In qualità di cofondatore, le mie principali responsabilità riguardano la gestione dei finanziamenti. In particolare, mi occupo di trovare nuovi investitori e di gestire le aspettative degli stakeholder.

Education

SDA Bocconi School of Management

EXECUTIVE MBA 2022 - 2024

Milano, IT

2011 - 2013

Politecnico di Milano Milano

MASTER OF SCIENCE IN TELECOMUNICATION ENGINEERING

DECEMBER 1, 2023 MARCO VISIN · CURRICULUM VITAE

BACHELOR OF SCIENCE IN TELECOMUNICATION ENGINEERING

Accomplishments Frankfurt School of Finance & Management Frankfurt - DE A WORLD OF FINANCE: GLOBAL ECONOMY, MARKETS AND INSTITUTIONS 2023 Unímmersione nella finanza internazionale, tenuta da professori della Scuola di Finanza di Francoforte e della Banca Centrale Europea - BCE. **SDA Bocconi School of Management** Milano - IT SCHOLARSHIP 2022 Selezionato per la borsa di studio SDA Bocconi School of Management, a parziale copertura della retta dell'Executive MBA. **SDA Bocconi School of Management** Milano - IT 2022 - 2023 Punto di riferimento per la didattica e l'interazione in aula con i docenti. **Lingue**

English Fluente German Intermedio Programming Skills Languages Java JavaScript C# NET Python Bash

Spring Boot

Kanban

Scrum

Italian

Frameworks

Madrelingua

Agile

React

Informatica Finanza Sicurezza & Privacy Fotografia Navigazione a vela Ski Hiking Motor-sports Cooking Wine Tastings

Docker